臺灣高雄地方法院民事判決　九十年訴字第三四七七號
　　原　　　告　世華聯合商業銀行股份有限公司
　　法定代理人　甲○○
　　訴訟代理人　乙○○
　　　　　　　　丙○○
　　被　　　告　丁○○
右當事人間請求清償借款事件，本院判決如左：
    主      文
被告應連帶給付原告新臺幣陸拾捌萬壹仟柒佰貳拾貳元，及自民國九十年十月十三日
起至清償日止，按年息百分之八點四六五計算之利息，並自民國九十年十月十三日起
至清償日止，逾期在六個月以內者，按上開利率百分之十，逾期超過六個月者，按上
開利率百分之二十計算違約金。
訴訟費用由被告連帶負擔。
    事      實
甲、原告方面：
  一、聲明：如主文第一項所示。
  二、陳述：被告昀億實業股份有限公司（下稱昀億公司）於民國（下同）八十七年
      十月一日，邀被告戊○○、丁○○為連帶保證人，向原告借款新臺幣（下同）
      三百零一萬元，約定到期日為九十四年十月一日，且自借款日起按月採定額年
      金法以八十四期為準計算平均攤還本息，借款到期一次清償餘額，利息則按原
      告機動基本放款利率（遲延當時為年息百分之八點一九五）加年息百分之零點
      二七，即年息百分之八點四六五計算，如未按期繳息或攤繳本息時，借款視為
      全部到期，除仍按上開利率計息外，自逾期之日起六個月以內者，按上開利率
      百分之十，逾期超過六個月部份，按上開約定利率百分之二十計付違約金。
      另約定有關清償債務抵充之順序依民法第三百二十一條至第三百二十三條之規
      定為先抵充費用、再充利息、次充本金；且債務人即借款人所提出之給付，原
      告得先抵充費用及違約金，次充利息、遲延利息，再充本金。詎被告昀億公司
      於借款後，自八十九年五月一日起，即未依約繳納本息，依約借款視為全部到
      期。嗣經原告聲請臺灣高雄地方法院民事執行處以八十九年度執字第四二０七
      二號拍賣抵押物強制執行事件，拍賣所得價金共計二百一十九萬二千元，扣除
      應優先分配之執行費用二萬九千九百七十一元，原告分配受償二百一十六萬二
      千零二十九元，經原告先抵充費用及違約金，次充利息、遲延利息，再充本金
      ，不足額部分為本金六十八萬一千七百二十二元，被告尚有如主文第一項所示
      之本金、利息及違約金未清償，為此依消費借貸及連帶保證之法律關係提起本
      件訴訟。
  三、證據：提出借據一份、授信約定書二份；放款帳務繳息記錄、基本放款利率異
      動表、臺灣高雄地方法院民事執行處強制執行金額計算書分配表（影本）、昀
      億公司變更登記事項卡、戶籍謄本各一份為證。
乙、被告方面：被告均未於言詞辯論期日到場，亦均未提出準備書狀作何聲明或陳述
    。
    理      由
一、本件被告均經合法通知，均未於言詞辯論期日到場，核無民事訴訟法第三百八十
    六條各款所列情形，爰依原告聲請，由其一造辯論而為判決。
二、按訴狀送達後，原告不得將訴變更或追加他訴，但擴張或減縮應受判決事項之聲
    明者，不在此限，民事訴訟法第二百五十五條第一項第三款定有明文。本件原告
    於起訴狀請求判決被告應連帶給付原告六十八萬一千七百二十二元，及自民國九
    十年十月十三日起至清償日止，按年息百分之八點七五計算之利息，並自民國九
    十年十月十三日起至清償日止，逾期在六個月以內者，按上開利率百分之十，逾
    期超過六個月者，按上開利率百分之二十計算違約金。嗣於起訴狀繕本送達後，
    於本院言詞辯論期日，就上開利息部分之利率減縮為按年息百分之八點四六五計
    算。其減縮利息部分，係屬減縮應受判決事項之聲明，參諸前揭規定，應予准許
    ，合先敘明。
三、經查本件原告主張，被告昀億公司於八十七年十月一日，邀被告戊○○、丁○○
    為連帶保證人，向原告借款三百零一萬元，約定到期日為九十四年十月一日，且
    自借款日起按月採定額年金法以八十四期為準計算平均攤還本息，借款到期一次
    清償餘額，利息則按原告機動基本放款利率（遲延當時為年息百分之八點一九五
    ）加年息百分之零點二七，即年息百分之八點四六五計算，如未按期繳息或攤繳
    本息時，借款視為全部到期，除仍按上開利率計息外，自逾期之日起六個月以內
    者，按上開利率百分之十，逾期超過六個月部份，按上開約定利率百分之二十計
    付違約金。另約定有關清償債務抵充之順序依民法第三百二十一條至第三百二十
    三條之規定為先抵充費用、再充利息、次充本金；且債務人即借款人所提出之給
    付，原告得先抵充費用及違約金，次充利息、遲延利息，再充本金。詎被告昀億
    公司於借款後，自八十九年五月一日起，即未依約繳納本息，依約借款視為全部
    到期。嗣經原告聲請臺灣高雄地方法院民事執行處以八十九年度執字第四二０七
    二號拍賣抵押物強制執行事件，拍賣所得價金共計二百一十九萬二千元，扣除應
    優先分配之執行費用二萬九千九百七十一元，原告分配受償二百一十六萬二千零
    二十九元，經原告先抵充費用及違約金，次充利息、遲延利息，再充本金，不足
    額部分為本金六十八萬一千七百二十二元，被告尚有如主文第一項所示之本金、
    利息及違約金未清償之事實，業據其所提出之借據一份、授信約定書二份；放款
    帳務繳息記錄、基本放款利率異動表、臺灣高雄地方法院民事執行處強制執行金
    額計算書分配表（影本）各一份等件為證，核屬相符，且被告均經合法通知，既
    均未到庭陳述，又均未提出任何書狀或證據供本院斟酌，原告之上開主張，自堪
    信為真實。
四、按稱消費借貸者，謂當事人約定，一方移轉金錢或其他代替物之所有權於他方，
    而他方以種類、品質、數量相同之物返還之契約；借用人應於約定期限內，返還
    與借用物種類、品質、數量相同之物；遲延之債務，以支付金錢為標的者，債權
    人得請求依法定利率計算之遲延利息。但約定利率較高者，仍從其約定利率；當
    事人得約定債務人不履行債務時，應支付違約金，民法第四百七十四條（修正前
    ）、第四百七十八條前段、第二百三十三條第一項、第二百五十條第一項分別定
    有明文。又稱保證者，謂當事人約定，一方於他方之債務人不履行債務時，由其
    代負履行責任之契約。保證債務，除契約另有訂定外，包含主債務之利息、違約
    金、損害賠償及其他從屬於主債務之負擔，民法第七百三十九條、第七百四十條
    亦分別定有明文。又保證債務之所謂連帶，係指保證人與主債務人負同一債務，
    對於債權人各負全部給付之責任而言（最高法院四十五年臺上字第一四二六號判
    例參照）。被告昀億公司及被告戊○○、丁○○既分別為本件借款之債務人及連
    帶保證人，自應就本件債務負連帶清償責任。被告尚有如主文第一項所示之本金
    、利息及違約金未清償之事實，已如前述。從而，原告依消費借貸及連帶保證之
    法律關係，請求被告應連帶給付原告如主文第一項所示之本金、利息及違約金，
    為有理由，應予准許。
五、據上論結，本件原告之訴為有理由，依民事訴訟法第三百八十五條第一項前段、
    第八十五條第二項，判決如主文。
中　　　華　　　民　　　國　　九十一　　年　　　六　　　月　　　十一　　日
                              臺灣高雄地方法院民事第六庭
~B審判長法官　朱玲瑤
~B法　　　官　林玉心
~B法　　　官　唐中興
右為正本係照原本作成。
如對本判決上訴，須於判決送達後廿日內向本院提出上訴狀。
中　　　華　　　民　　　國　　九十一　　年　　　六　　　月　　 十一 　　日
~B法院書記官　張義龍
